【裁判字號】    97,訴緝,48
【裁判日期】    970828
【裁判案由】    違反電信法
【裁判全文】
臺灣彰化地方法院刑事判決              97年度訴緝字第48號
公  訴  人  臺灣彰化地方法院檢察署檢察官
被      告  甲○○
                    （現因本案羈押在臺灣彰化看守所）
上列被告因違反電信法案件，經檢察官提起公訴（96年度偵字第
7007號），本院依簡式審判程序審理，判決如下：
    主  文
甲○○意圖為自己不法之利益，以有線方式，盜用他人電信設備
通信，處有期徒刑貳月，如易科罰金，以新臺幣壹仟元折算壹日
；又意圖為自己不法之利益，以有線方式，盜用他人電信設備通
信，處有期徒刑貳月，如易科罰金，以新臺幣壹仟元折算壹日。
應執行有期徒刑參月，如易科罰金，以新臺幣壹仟元折算壹日。
    犯罪事實
一、甲○○意圖為自己不法之利益，先後於民國96年6 月18日上
    午0 時29分13秒起至同日上午1 時11分許，及於同年月19日
    上午0 時31分許至同日上午0 時34分14秒止，在位於彰化縣
    田中鎮○○里○○路○ 段之「世芳宮」外，透過窗戶將該廟
    向中華電信股份有限公司申設之00-0000000號室內有線電話
    ，拿到窗戶外撥打之方式，盜用他人電信設備撥打00000000
    00、0000000000色情聊天付費電話而通信，因而獲得免繳電
    話費之不法利益共新臺幣（下同）690 元得手。嗣為該廟管
    理人員發現有異，經報警後始循線查獲上情。
二、案經彰化縣警察局田中分局報請臺灣彰化地方法院檢察署檢
    察官偵查起訴。
    理  由
一、本件被告所犯係死刑、無期徒刑、最輕本刑為3 年以上有期
    徒刑以外之罪，其於準備程序就前揭被訴事實為有罪之陳述
    ，經受命法官告知簡式審判程序之旨，並聽取其與公訴人之
    意見後，本院認無不得或不宜改依簡式審判程序進行之處，
    爰依刑事訴訟法第273 條之1 第1 項、第284 條之1 ，裁定
    本案由受命法官獨任進行簡式審判程序，合先敘明。
二、上揭犯罪事實，業據被告甲○○於本院審理時坦承不諱，核
    與證人即被害人乙○○於警詢中之證述情節相符，並經證人
    陳必昌於警、偵訊時證述綦詳，復有卷附中華電信股份有限
    公司通話明細報表、通聯調閱查詢單各1 紙在卷可稽，足認
    被告之自白確與事實相符，洵堪採信。從而，本件事已臻證
    明確，被告上開犯行洵堪認定。
三、按電信係指利用有線、無線，以光、電磁系統或其他科技產
    品發送、傳輸或接收符號、信號、文字、影像、聲音或其他
    性質之訊息。電信設備係指電信所用之機械、器具、線路及
    其他相關設備，電信法第2 條第1 款、第2 款定有明文。次
    按按電信法第56條第1 項之罪，以意圖為自己或第三人不法
    之利益，使用有線、無線或其他電磁方式，盜接或盜用他人
    電信設備通信者為要件，該罪之處罰詐得免繳電信通信費用
    之不法利益規定，乃刑法詐欺得利罪之特別法，依特別法優
    於普通法之原則，自毋庸再論以刑法詐欺得利罪；且本罪構
    成要件所稱以有線、無線或其他電磁方式，盜接或盜用他人
    電信設備通信者，並不限於以盜拷他人行動電話之序號、內
    碼等資料於自己之手機內，為盜用之唯一方式，其他諸如：
    利用他人住宅內之有線電話，盜打他人電話為通信行為；或
    在住宅外之電話接線箱內，盜接他人之有線電話線路，以自
    己之電話機盜打他人電話為通信行為；或意圖為自己不法之
    所有，竊取他人之行動電話手機，進而為盜打通信之行為；
    或僅以使用竊盜之意思，擅取他人之行動電話手機為盜打通
    信之行為等，不一而足，皆成立本罪（最高法院88年度臺非
    字第43號判決、90年度臺上字第877 號判決及最高法院88年
    1 月19日88年度第1 次刑事庭會議決議參照）。是核被告甲
    ○○所為，係犯電信法第56條第1 項之以有線方式盜用他人
    電信設備通信罪。再被告於96年6 月18日上午0 時29分許、
    同日上午0 時34分許、同日上午1 時11分許先後3 次以有線
    方式盜用他人電信設備通信之行為，及於同年月19日上午0
    時31分許、上午0 時34分許先後2 次以有線方式盜用他人電
    信設備通信之行為，均係於密切接近之時地實施，且侵害同
    一之法益，各次行為間獨立性極為薄弱，依一般社會健全觀
    念，在時間差距上，難以強行分開，在刑法評價上，以視為
    數個舉動之接續施行，合為包括之一行為予以評價，較為合
    理，各屬接續犯，而論以包括一罪。被告於96年6 月18日及
    同年月19日，2 次接續盜用他人電信設備通信之犯行，犯意
    各別，應予分論併罰，起訴意旨認係集合犯，尚有未洽。爰
    審酌被告貪圖小利，盜用他人電信設備，獲取不法利益，以
    致觸犯刑典，其行可議，惟念其犯後坦承犯行，且盜用電信
    設備之次數非多，因而所獲取免費通信之利益亦非甚鉅，暨
    考量其犯罪之手段尚屬平和、動機、生活狀況、智識程度等
    一切情狀，分別量處如主文所示之刑，並定其應執行刑。末
    按電信法第60條固規定「犯第56條至第58條之罪者，其電信
    器材，不問屬於犯人與否，沒收之。」，但觀之電信法第56
    條第2 項規定「意圖供自己或第三人盜接或盜用『他人電信
    設備』通信，而製造、變造或輸入『電信設備』者」或「意
    圖供第三人盜接或盜用『他人電信設備』通信，而販賣、轉
    讓、出租或出借『電信器材』者」，可知法條之中供行為人
    犯罪之工具為所謂之『電信器材』，方為同法第60條應沒收
    之物。是以本件被害人世芳宮所申設之電話通信設備，應為
    法條中所謂之「他人電信設備」，而非應依第60條規定義務
    沒收之「電信器材」，自無從併為沒收之諭知（參照90年11
    月22日臺灣高等法院暨所屬法院90年法律座談會彙編91年7
    月第428 至429 頁），附此敘明。
據上論斷，應依刑事訴訟法第273 條之1 第1 項、第299 條第1
項前段，電信法第56條第1 項，刑法第11條前段、第41條第1 項
前段、第51條第5 款，判決如主文。
本案經檢察官蔡明達到庭執行職務。
中    華    民    國    97    年    8     月    28    日
                  刑事第七庭    法      官  胡宜如
以上正本證明與原本無異。
如不服本判決，應於送達後10日內向本院提出上訴狀，上訴書狀
應敘述具體理由（須附繕本）。
告訴人或被害人對於判決如有不服具備理由請求檢察官上訴者，
其上訴期間之計算係以檢察官收受判決正本之日期為準。
中    華    民    國    97    年    8     月    28    日
                                書  記  官  蕭秀吉
附錄本案論罪科刑法條：
電信法第56條
意圖為自己或第三人不法之利益，以有線、無線或其他電磁方式
，盜接或盜用他人電信設備通信者，處5 年以下有期徒刑，得併
科新台幣150 萬元以下罰金。
意圖供自己或第三人盜接或盜用他人電信設備通信，而製造、變
造或輸入電信器材者，處1 年以上7 年以下有期徒刑，得併科新
台幣3 百萬元以下罰金。意圖供第三人盜接或盜用他人電信設備
通信，而販賣、轉讓、出租或出借電信器材者，亦同。
意圖供自己或第三人犯罪之用而持有前項之電信器材者，處 3 年
以下有期徒刑，得併科新台幣 50 萬元以下罰金。
第 1 項及第 2 項之未遂犯罰之。


司法院資訊處製作；財團法人民間司法改革基金會備份。
